【裁判字號】    89,簡上,192
【裁判日期】    890526
【裁判案由】    竊盜
【裁判全文】
臺灣高雄地方法院刑事判決                        八十九年度簡上字第一九二號
    上訴人  臺灣高雄地方法院檢察署檢察官
    被      告  甲○○
右列上訴人因被告竊盜案件，不服台灣高雄地方法院高雄簡易庭八十九年雄簡字第五
五三號中華民國八十九年五月二十六日第一審判決（聲請簡易處刑案號：臺灣高雄地
方法院檢察署八十九年度偵字第七六一０號，移送併辦案號：同檢察署八十九年度偵
字第一四六九０號），提起上訴，本院判決如左：
    主  文
原判決撤銷。
甲○○連續竊盜，處有期徒刑柒月。
    事  實
一、甲○○基於意圖為自己不法所有之概括犯意，先後於附表所示之時間、地點，乘
    無人注意之際，竊取乙○○、不詳姓名之人、林麗梅及丁玉蘭置放於機車座墊下
    或置物箱內之財物（竊盜之時間、地點、被害人、所得財物及犯罪態樣，均詳如
    附表所示），得手後，先於八十九年三月三十一日上午十時許，騎乘機車途經高
    雄市○○區○○路風景區管理所前，為警查獲，並帶同警方及乙○○至高雄市○
    ○區○○路兒童公園內火車頭站旁之垃圾桶內，起出如附表編號一所示之物品。
    嗣於八十九年六月二十九日下午五時四十分許，竊得附表編號四所示財物後，為
    巡邏員警當場查獲，並帶同警方至其位於高雄市○○區○○街六０五巷七弄三十
    三號住處，起出如附表編號二、三所示之行動電話各一支。
二、案經高雄市政府警察局苓雅分局、左營分局分別移送台灣高雄地方法院檢察署檢
    察官偵查起訴及併案審理。
    理  由
一、右揭犯罪事實，迭據被告甲○○於警訊、偵查及本院調查與審理中供承不諱，且
    如附表所示財物，為被害人乙○○、不詳姓名之人、林麗梅、丁玉蘭所有置放於
    右揭地點失竊之事實，亦據上開被害人於警訊時及被害人乙○○於本院調查時陳
    明在卷，並有其等領回如附表所示財物出具之贓物認領保管收據三紙、失竊物品
    照片三張在卷可稽，及附表編號二所示之行動電話一支扣案可佐，罪証明確，被
    告之犯行堪以認定。
二、核被告所為，係犯刑法第三百二十條第一項之竊盜罪。其先後多次竊盜犯行，時
    間緊接，所犯犯罪構成要件相同，顯係基於概括之犯意反覆為之，為連續犯，應
    依刑法第五十六條規定，以一罪論。又被告雖於第二次被查獲後，自動供述如附
    表編號二、三所示之犯行，惟連續犯之一部分犯罪已被發覺而由警察機關查獲偵
    辦中，縱有自動陳述連續犯之其他未被發覺部分之犯罪行為，既與刑法第六十二
    條前段所規定要件不符，自無自首效力之問題，附此敘明。另被告第二次被查獲
    如附表編號二、三、四所示之竊盜犯行，雖未據起訴，惟此部分與起訴論罪科刑
    部分，具有連續犯之裁判上一罪關係，為起訴效力之所及，本院自得併予審理，
    附此敘明。
三、原審予以論科，固非無見。惟查原審就被告第二次被查獲部分，未予審究，尚有
    未洽，檢察官上訴請求就被告第二次被查獲部分併案審理，為有理由，原判決自
    應予撤銷改判。爰審酌被告犯後始終坦承犯行，態度良好，且所竊物品，價值甚
    微，並均已起出發還被害人，情節尚非重大等一切情狀，爰酌情量處如主文所示
    之刑。至於扣案行動電話一支（型號五一一○），雖為被告因犯罪所得之物，但
    非被告所有者，故不予宣告沒收，附此敘明。
四、又對於簡易判決之上訴，準用刑訴法第三編第一章及第二章之規定。管轄第二審
    之地方法院合議庭受理簡易判決上訴案件，應依通常程序審理。其認案件有刑訴
    法第四五二條之情形者，應撤銷原判決，逕依通常程序為第一審判決。法院辦理
    刑事訴訟法簡易程序案件應行注意事項第十四條定有明文。經查本件被告除於附
    表編號一所示時間、地點，竊取財物外，復於附表編號二、三、四所示之時間、
    地點，竊取財物，其多次竊盜行為，時間緊接，所犯罪名相同，顯係基於概括之
    犯意反覆為之，具連續犯之裁判上一罪關係，本應一併予以審理，惟檢察官聲請
    簡易判決處刑書，僅就附表編號一所示之犯行，請求本院審理，經原審判決後，
    檢察官對於原審判決聲明不服，提起上訴，並將附表編號二、三、四之犯罪事實
    ，移送併案審理，而於審判中發現上開其他裁判上一罪之犯罪事實，則依刑事訴
    訟法第四百五十一條之一第四項但書第二款規定，檢察官聲請簡易判決處刑，即
    顯不適當，而不得適用簡易判決處刑，惟原審漏未審酌及此，仍適用簡易判決處
    刑，揆諸上揭規定，即應由本院撤銷原判決，逕依通常程序為第一審判決，附此
    敘明。
據上論斷，應依刑事訴訟法第四百五十五條之一第一項、第三項，第三百六十九條第
一項前段、第三百六十四條、第二百九十九條第一項前段，刑法第五十六條、第三百
二十條第一項，罰金罰鍰提高標準條例第一條前段，判決如主文。
本院業經檢察官吳秋瑩到庭執行職務。
中      華      民      國      八十九      年    十一    月    三      日
                                    臺灣高雄地方法院刑事第七庭
                                        審判長法  官    涂裕斗
                                              法  官    蔡國卿
                                              法  官    李璧君
右正本證明與原本無異。
如不服本判決，應於判決送達後十日內，向本院提出上訴狀。
                                              書記官    李忠霖
中      華      民      國      八十九      年    十一    月    七      日
附錄論罪科刑法條：
修正前刑法第三百二十條第一項：
意圖為自己或第三人不法之所有，而竊取他人之動產者，為竊盜罪，處五年以下有期
徒刑、拘役或五百元以下罰金。
附表：
┌──┬──────┬─────┬───┬────────┬──────┐
│編號│時間        │地    點  │被害人│所得財物        │犯罪態樣    │
├──┼──────┼─────┼───┼────────┼──────┤
│一  │八十九年三月│高雄市左營│乙○○│皮包一只（內有身│乘無人注意，│
│    │三十一日上午│區○○路兒│      │分證三張、金融卡│竊取置於機車│
│    │八時三十分許│童公園    │      │四張、皮包一只）│座墊下之皮包│
├──┼──────┼─────┼───┼────────┼──────┤
│二  │八十八年四月│高雄市三民│不詳姓│行動電話（NOKIA │乘無人注意，│
│    │間某日      │區○○路  │名之人│）型號五一一０，│竊取置於機車│
│    │            │          │      │機身號碼四九０五│置物箱內之行│
│    │            │          │      │00000000│動電話      │
│    │            │          │      │五五一）一支    │            │
├──┼──────┼─────┼───┼────────┼──────┤
│三  │八十九年五月│高雄市左營│林麗梅│行動電話（NOKIA │乘無人注意，│
│    │十五日下午三│區○○路北│      │）型號六一五０，│竊取置於機車│
│    │時三十分許  │極亭（元帝│      │機身號碼四九三０│置物箱內之行│
│    │            │廟）停車場│      │00000000│動電話    │
│    │            │內        │      │三四七）一支    │            │
├──┼──────┼─────┼───┼────────┼──────┤
│四  │八十九年六月│同右      │丁玉蘭│手提包一個（內有│乘無人注意，│
│    │二十九日下午│          │      │身分證一枚、現金│竊取置於機車│
│    │五時四十分許│          │      │新台幣二百元、提│置物箱內之手│
│    │            │          │      │款卡一張、存摺一│提包        │
│    │            │          │      │本）            │            │
│    │            │          │      │                │            │
└──┴──────┴─────┴───┴────────┴──────┘


司法院資訊處製作；財團法人民間司法改革基金會備份。
